臺灣士林地方法院刑事裁定　　　　　　 100年度撤緩字第88號
聲　請　人　臺灣士林地方法院檢察署檢察官
受　刑　人　歐國樑
上列聲請人因受刑人妨害自由案件（本院99年度審簡字第244 號
），聲請撤銷該案緩刑之宣告（100 年執聲字第707 號），本院
裁定如下：
    主  文
聲請駁回。
    理  由
一、按緩刑之宣告應撤銷者，由受刑人所在地或其最後住所地之
    地方法院檢察官聲請該法院裁定之，刑事訴訟法第476 條定
    有明文。本件受刑人歐國樑最後住所地為臺北市士林區○○
    ○路104 巷7 弄3 號5 樓，有戶籍查詢資料1 紙在卷可稽，
    揆諸上開規定，本院就本案應有管轄權。
二、聲請意旨略以：受刑人因犯妨害自由案件，經本院於民國99
    年3 月19日以99年度審簡字第244 號（99年度偵字第207 號
    ）判處拘役40日、緩刑2 年，於99年4 月13日確定在案。乃
    於緩刑前即98年6 月4 日至98年11月26日更犯毀棄損壞等罪
    ，經臺灣高等法院於100 年5 月18日以100 年上易字第648
    號判處應執行有期徒刑10月，緩刑5 年，於100 年5 月18日
    確定，足認原宣告之緩刑難收其預期效果，核該受刑人所為
    ，已合於刑法第75條第1 項第2 款所定撤銷緩刑宣告之原因
    ，爰依刑事訴訟法第476 條規定聲請撤銷。
三、次按刑法第74條第1 項所謂「受2 年以下有期徒刑、拘役或
    罰金之宣告」，係指宣告之本刑而言，並不包括減刑之宣告
    （最高法院65年度第1 次刑庭庭推總會議決議、78年度臺非
    字第132 號判決意旨參照）；實體法或程序法上所稱之「宣
    告刑」，均係指「宣告之本刑」而言（臺灣高等法院暨所屬
    法院97年度法律座談會刑事類提案第5 號研討結果參照），
    依上開見解，刑法第75條、第74條既同屬於緩刑章之規定，
    且條文用語均為「刑之宣告」，目的皆在於考量緩刑適當性
    ，無論依文義解釋或體系解釋，二者自應為相同之解釋，始
    符合體系價值之一貫與完整，是刑法第75條第1 項、第75條
    之1 第1 項各款規定之「刑之宣告」，應係指宣告之本刑。
    又刑法於94年2 月2 日修正增訂第75條之1 第1 項第1 款、
    第2 款「緩刑期前、緩刑期內因故意犯他罪，而在緩刑期內
    受得易科罰金之有期徒刑、拘役或罰金之宣告確定者，足認
    原宣告之緩刑難收其預期效果，而有執行刑罰之必要者，得
    撤銷其宣告」，其立法意旨略以「現行關於緩刑前或緩刑期
    間故意犯他罪，而在緩刑期內受得易科罰金之有期徒刑之宣
    告者，列為應撤銷緩刑之事由，因認過於嚴苛，而排除第75
    條應撤銷緩刑之事由，移列至得撤銷緩刑事由，俾使『法官
    依被告再犯情節，而裁量是否撤銷先前緩刑之宣告』；其次
    ，如有前開事由，但判決宣告拘役、罰金時，可見行為人仍
    未見悔悟，有列為得撤銷緩刑之事由，以資彈性適用，爰於
    第1 項第1 款、第2 款增訂之」、「本條採用裁量撤銷主義
    ，賦與法院撤銷與否之權限，特於第1 項規定實質要件為『
    足認原宣告之緩刑難收其預期效果，而有執行刑罰之必要』
    ，供作審認之標準」；而刑法第75條關於「應撤銷緩刑之事
    由」，於98年6 月10日修正為「受緩刑之宣告，於緩刑期前
    、緩刑期內因故意犯他罪，而在緩刑期內受『逾6 月』有期
    徒刑之宣告確定者，撤銷其宣告」，立法理由為「依刑法第
    41條第3 項之規定，受6 月以下有期徒刑或拘役之宣告而不
    得易科罰金者，亦得易服社會勞動。此類案件既可無庸入監
    執行，故於緩刑之效果，應與受得易科罰金之案件相同，成
    為修正條文第75條之1 『得』撤銷緩刑之事由，而非本條『
    應』撤銷緩刑之事由」，是現行刑法第75條各款「應」撤銷
    緩刑之事由，係指「受刑人於緩刑期前、緩刑期內因故意犯
    罪，而在緩刑期內受『不得易科罰金』之有期徒刑以上刑之
    宣告確定」，揆諸上揭刑法第75條、第75條之1 修正、增訂
    之立法意旨甚明。
四、經查，本件受刑人歐國樑前犯妨害自由罪，經本院99年度審
    簡字第244 號判處拘役40日，緩刑2 年，於99年4 月13日確
    定在案（下稱前案），其於緩刑期前即98年6 月4 日至98年
    11月26日更犯毀損等數罪，經臺灣高等法院100 年度上易字
    第648 號判處應執行有期徒刑10月，因所犯數罪所處之刑均
    得易科罰金，定應執行刑雖逾6 月，依刑法第41條第8 項仍
    得科罰金，於100 年5 月18日確定（下稱後案），有各該判
    決書及臺灣高等法院被告前案紀錄表在卷可稽。是受刑人於
    緩刑期前故意犯後案之數罪，而在緩刑期內各受6 月以下有
    期徒刑宣告（均得易科罰金）確定之事實，堪可認定。受刑
    人於後案所犯數罪既均未受逾6 月有期徒刑以上刑之宣告，
    聲請意旨認受刑人所為合於刑法第75條第1 項第2 款，顯將
    「應執行刑」誤認為「宣告刑」，尚有未洽，難認聲請有理
    由，應予駁回。至受刑人於後案所為，是否符合刑法第75條
    之1 第1 項之得撤銷前案緩刑之事由，應由聲請人另行聲請
    本院審酌，附此指明。
五、依刑事訴訟法第220 條，裁定如主文。
中    華    民    國  100     年    7     月    8     日
                  刑事第七庭法  官  陳美彤
以上正本證明與原本無異
如不服本裁定應於送達後5日內向本院提出抗告狀
                            書記官  吳旻玲
中    華    民    國  100     年    7     月    8     日